臺灣高等法院高雄分院刑事判決　　　　 94年度上訴字第668號
上　訴　人　臺灣屏東地方法院檢察署檢察官
被　　　告　甲○○
上列上訴人因被告違反毒品危害防制條例案件，不服臺灣屏東地
方法院94年度訴字第146 號中華民國94年4 月27日第一審判決（
起訴案號：臺灣屏東地方法院檢察署93年度毒偵字第2351號），
提起上訴（併辦案號：同署94年度毒偵字第1113號），本院判決
如下：
    主  文
原判決撤銷。
甲○○連續施用第一級毒品，處有期徒刑玖月，扣案之第一級毒
品海洛因含袋重零點參伍公克（淨重零點零伍公克），及含有第
一級毒品海洛因殘渣之注射針筒壹支沒收銷燬之；又連續施用第
二級毒品，處有期徒刑伍月；應執行有期徒刑壹年，扣案之第一
級毒品海洛因含袋重零點參伍公克（淨重零點零伍公克）及含有
第一級毒品海洛因殘渣之注射針筒壹支沒收銷燬之。
    事  實
一、甲○○前因施用毒品案件，經原審法院以89年度毒聲字第23
    90號裁定令入戒治處所施以強制戒治，後因強制戒治執行滿
    3 月後，戒治處所認無繼續戒治必要，報由臺灣屏東地方法
    院檢察署檢察官聲請原審法院裁定停止強制戒治，經原審法
    院以90年毒聲字第602 號裁定停止強制戒治，所餘期間付保
    護管束，於90年10月29日保護管束期滿視為強制戒治執行完
    畢，並經同署檢察官於90年10月29日以90年度戒毒偵字第35
    9 號為不起訴處分確定。詎其仍不知警惕，於前揭強制戒治
    期滿獲釋後5 年內，基於施用第一級、第二級毒品之概括犯
    意，自92年8 月間某日起，至94年1 月20日下午9 時許止，
    連續在其位於屏東縣車城鄉○○路24巷20號住處內，以將第
    一級毒品海洛因置於注射針筒內，再以水稀釋後注射於手臂
    之方式，及以將甲基安非他命置於吸食器內，再以火燒烤產
    生濃煙而吸食之方式，分別連續施用第一級毒品海洛因、第
    二級毒品甲基安非他命多次。嗣為警先於93年9 月20日下午
    3 時30分許，在同鄉○○路段查獲，並扣得第一級毒品海洛
    因含袋重0.35公克（淨重0. 05 公克），及含有第一級毒品
    海洛因殘渣之注射針筒1 支。再於94年1 月21日21時在上址
    執行搜索時，採尿檢驗查獲。
二、案經屏東縣警察局恆春分局報請臺灣屏東地方法院檢察署檢
    察官偵查起訴，及移送併辦。
    理  由
一、上揭事實，訊據被告甲○○於本院審理時坦承不諱，且有前
    開查獲之物扣案可稽，而該扣案物中之白色晶體經送驗結果
    確為第一級毒品海洛因，有法務部調查局93年10月14日調科
    壹字第240003317 號鑑定通知書1 紙附卷可佐，又被告為警
    查獲所採集尿液，經送驗結果，呈嗎啡及甲基安非他命陽性
    反應，亦有屏東縣衛生局93年9 月23日屏縣衛檢六字第9303
    89號，及台灣檢驗科技股份有限公司94年1 月24日編號第Ｋ
    Ｚ000000000000號及94年2 月21日KＺ000000000000號濫用藥
    物尿液檢驗報告各1 紙在卷可證，堪認被告上開自白確與事
    實相符，足以採信。又被告前因施用毒品案件，經原審法院
    先後裁定送強制戒治、停止強制戒治，所餘期間付保護管束
    ，於90年10月29日保護管束期滿視為強制戒治執行完畢，並
    經同署檢察官於90年10月29日以90年度戒毒偵字第359 號為
    不起訴處分確定等情，有臺灣屏東地方法院檢察署刑案資料
    查註紀錄表、臺灣高等法院被告全國前案紀錄表各1 份附卷
    足憑，其於強制戒治期滿獲釋5 年內，再犯毒品危害防制條
    例第10條之罪，事證明確，被告犯行洵堪認定。
二、查海洛因、甲基安非他命分為毒品危害防制條例第2 條第2
    項第1 款、第2 款規定之毒品，是被告所為，係犯同條例第
    10條第1 項、第2 項之施用第一級、第二級毒品罪。被告持
    有第一級、第二級毒品之低度行為，應為施用之高度行為所
    吸收，不另論罪。被告所為數次施用第一級、第二級毒品行
    為，時間緊接，所犯罪名相同，顯係出於概括之犯意為之，
    為連續犯，爰均依法各以一罪論，並加重其刑。又檢察官雖
    僅起訴被告93年1 月至同年9 月20日止之犯行，但被告於92
    年8 月間至93年1 月間，及93年9 月20日至94年1 月20日止
    之犯行，與上述起訴部分有連續犯裁判上一罪關係，為起訴
    效力所及，本院應一併論究；另檢察官上訴書指被告施用第
    二級毒品之最後時間係94年1 月14日21時止，然被告於94年
    1 月21日經警所採尿液，經檢驗均有海洛因及甲基安非他命
    反應，有上述檢驗報告可稽，故本院應依職權論究被告最後
    施用第二級毒品時間亦是94年1 月20日。被告所犯上開2 罪
    ，罪名不同，應分論併罰。
三、原審據以論罪科刑，固非無見，但未及論究被告最始施用毒
    品時間是92年8 月間，最後施用毒品時間是94年1 月20日，
    自有未洽，檢察官上訴執此指摘原判決不當，為有理由，應
    予撤銷改判。爰審酌被告前已有施用毒品前科，有上開刑案
    紀錄表可查，今再為施用，顯見其戒除毒癮之意志薄弱，然
    施用毒品究屬戕害自身健康之犯罪，被告施用毒品尚未造成
    他人明顯之危害，且坦承犯行，犯後態度尚稱良好等情，並
    兼衡被告犯罪之動機、目的、手段、生活狀況及智識程度等
    一切情狀，量處如主文所示之刑，並定其應執行刑。扣案之
    海洛因含袋重0.35公克（淨重0. 05 公克），係毒品危害防
    制條例第2 條第2 項第1 款所定之第一級毒品，應依同條例
    第18條第1 項前段規定，予以宣告沒收銷燬之（包裝袋因已
    沾染第一級毒品海洛因，無可析離，自應視為第一級毒品海
    洛因，併予沒收銷燬之）。又扣案之注射針筒一支，係供被
    告施用第一級毒品海洛因所用，且於施用後未經清洗，或以
    他法將其上所附著之第一級毒品海洛因予以析離，已據被告
    陳明在卷，衡情，可認確含有無可析離之第一級毒品海洛因
    殘渣，自應視為第一級毒品海洛因，而依上開條例第18條第
    1 項前段規定，予以宣告沒收銷燬之。
據上論斷，應依刑事訴訟法第369 條第1 項前段、第364 條、第
29 9條第1 項前段、毒品危害防制條例第10條第1 項、第2 項、
第18條第1 項前段，刑法第11條、第56條、第51條第5 款、判決
如主文。
本案經檢察官周章欽到庭執行職務。
中　　華　　民　　國　　94　　年　　7 　　月　　19　　日
                  刑事第一庭    審判長法  官  郭雅美
                                      法  官  莊崑山
                                      法  官  江泰章
以上正本證明與原本無異。
施用第一級毒品如不服本判決應於收受本判決後10日內向本院提
出上訴書狀，其未敘述上訴理由者，並得於提起上訴後10日內向
本院補提理由書狀（均須按他造當事人之人數附繕本）「切勿逕
送上級法院」。
施用第二級毒品不得上訴。
中　　華　　民　　國　　94　　年　　7 　　月　　20　　日
　　　　　　　　　　　　　　　　　　　書記官　陳金卿
附錄本件判決論罪科刑法條：
毒品危害防制條例第10條第1、2項
施用第一級毒品者，處 6 月以上 5 年以下有期徒刑。
施用第二級毒品者，處 3 年以下有期徒刑。
                                                      H
